【裁判字號】    97,易,517
【裁判日期】    970813
【裁判案由】    違反毒品危害防制條例
【裁判全文】
臺灣雲林地方法院刑事判決               97年度易字第517號
公  訴  人  臺灣雲林地方法院檢察署檢察官
被      告  甲○○
                    現另案於臺灣雲林第二監獄執行中
上列被告因違反毒品危害防制條例案件，經檢察官提起公訴（97
年度毒偵字第906 、934 號），本院判決如下：
    主  文
甲○○施用第二級毒品，累犯，處有期徒刑伍月；又施用第二級
毒品，累犯，處有期徒刑伍月。應執行有期徒刑捌月。
    事  實
一、甲○○前因竊盜案件，經本院以94年度簡上字第49號判處有
    期徒刑11月確定，入監服刑後，甫於民國96年4 月13日縮短
    刑期執行完畢。又其前於94年間，因施用毒品案件，經本院
    裁定送觀察、勒戒後，認有繼續施用毒品之傾向，再經裁定
    令入戒治處所施以強制戒治，嗣經評估戒治成效合格，認無
    繼續強制戒治之必要，於95年5 月18日執行完畢經釋放，並
    由臺灣雲林地方法院檢察署檢察官於同年月19日，以95年度
    戒毒偵字第23號為不起訴處分確定。又分別於96年11月21日
    及97年1 月8 日採尿時間回溯96小時內之某時，施用第二級
    毒品甲基安非他命，經本院於97年5 月28日，以97年度易字
    第411 號判處有期徒刑4 月、4 月，定應執行刑有期徒刑6
    月確定（尚未執行）。詎其在本院97年度易字第411 號所判
    處徒刑之執行前，猶不知悔改，於前案強制戒治執行完畢釋
    放後5 年內，復各基於施用第二級毒品之犯意，分別於97年
    3 月31日晚間及97年4 月21日晚間某時，均在雲林縣古坑鄉
    棋盤村興園2 之2 號住處，以將第二級毒品甲基安非他命置
    於燈泡內點燃後吸食煙霧之方式，施用第二級毒品甲基安非
    他命各1 次。嗣於：(一)97年4 月1 日12時30分許，在其上址
    住處，為警緝獲，經帶回調查並採尿送驗，檢出第二級毒品
    甲基安非他命陽性反應，而查悉上情。(二)復於97年4 月22日
    ，因竊盜罪解送臺灣雲林第二監獄執行，經該監於當日採尿
    送驗，檢出第二級毒品甲基安非他命陽性反應，因而查悉上
    情。
二、案經雲林縣警察局斗南分局報告暨臺灣雲林第二監獄函送臺
    灣雲林地方法院檢察署檢察官偵查起訴。
    理  由
一、上開事實，訊據被告甲○○於本院審理中坦白承認，且被告
    經雲林縣警察局斗南分局警員、臺灣雲林第二監獄監所人員
    採尿送驗結果，均呈甲基安非他命陽性反應，有雲林縣斗南
    分局查獲毒品危害防制條例嫌犯尿液送檢真實姓名對照表、
    臺灣雲林第二監獄收容人尿液採集作業確認書、檢體採收紀
    錄表、臺灣檢驗科技股份有限公司97年4 月23日濫用藥物尿
    液檢驗報告、詮昕科技股份有限公司97年5 月14日濫用藥物
    尿液檢驗報告各1 份在卷可稽，足認被告上開自白與事實相
    符，應可採信。又被告前因施用毒品案件，經本院裁定送觀
    察、勒戒後，認有繼續施用毒品之傾向，再經裁定令入戒治
    處所施以強制戒治，嗣經評估戒治成效合格，認無繼續強制
    戒治之必要，於95年5 月18日執行完畢經釋放，並由臺灣雲
    林地方法院檢察署檢察官於同年月19日，以95年度戒毒偵字
    第23號為不起訴處分確定各情，有被告前開案號不起訴處分
    書、臺灣高等法院被告前案紀錄表各1 份在卷可參。其於強
    制戒治執行完畢釋放後5 年內，再犯施用毒品犯行，亦堪認
    定。本案事證已臻明確，被告施用第二級毒品甲基安非他命
    犯行堪予認定，應依法論科。
二、按甲基安非他命為毒品危害防制條例第2 條第2 項第2 款所
    明定之第2 級毒品。核被告甲○○所為，係犯毒品危害防制
    條例第10條第2 項之施用第2 級毒品罪。其非法持有第2 級
    毒品甲基安非他命之低度行為，已為其施用之高度行為所吸
    收，不另論罪。又被告前因竊盜案件，經本院以94年度簡上
    字第49號判處有期徒刑11月確定，入監服刑後，於96年4 月
    13日執行完畢乙節有臺灣高等法院被告前案紀錄表附卷可按
    ，其受有期徒刑之執行完畢，5 年以內故意再犯有期徒刑以
    上之2 罪，均為累犯，應依刑法第47條第1 項之規定，分別
    加重其刑。被告所犯上開2 次施用第二級毒品犯行，犯意各
    別，行為互殊，應分論併罰。爰審酌被告前因施用毒品，經
    強制戒治、起訴科刑後猶再犯同一罪行，可見其對毒品依賴
    甚深，而且被告自96年11月21日起，不及半年內施用第二級
    毒品甲基安非他命4 次（前2 次業經本院97年度易字第411
    號判刑確定），足見其自制能力尚有未足，有接受相當期間
    監禁教化之必要，以促其及早矯正吸毒惡習，又其犯罪本質
    上為戕害自我身心健康之行為，尚未嚴重破壞社會秩序或直
    接侵害他人權益，然間接造成國家社會之負擔，及其犯後在
    檢察官偵查中、本院準備程序均矢口否認犯行，直至本院審
    理時始坦承犯行，態度尚可等一切情狀，分別量處如主文所
    示之刑，並定其應執行刑，以資懲儆。
據上論斷，應依刑事訴訟法第299 條第1 項前段，毒品危害防制
條例第10條第2 項，刑法第11條前段、第47條第1 項、第51條第
5 款，判決如主文。
本案經檢察官林豐正到庭執行職務。
中    華    民    國    97    年    8     月    13    日
                  刑事第一庭  法  官  陳宏卿
以上正本證明與原本無異。
如不服本判決，應於判決收受後10日內，向本院提出上訴狀（須
附繕本）。
                              書記官  陳善永
中    華    民    國    97    年    8     月    13    日
附錄本案論罪科刑法條全文：
毒品危害防制條例第10條第2 項：
施用第二級毒品者，處3 年以下有期徒刑。


司法院資訊處製作；財團法人民間司法改革基金會備份。
